【裁判字號】    97,上訴,1592
【裁判日期】    970521
【裁判案由】    強盜
【裁判全文】
臺灣高等法院刑事判決                97年度上訴字第1592號
上  訴  人
即  被  告  乙○○
                      4樓
指定辯護人  本院公設辯護人李廣澤
上列上訴人因強盜案件，不服臺灣板橋地方法院96年度訴字第12
27號，中華民國96年12月28日第一審判決（起訴案號：臺灣板橋
地方法院檢察署96年度偵字第6062號），提起上訴，本院判決如
下：
    主  文
上訴駁回。
    事  實
一、乙○○前因違反職役職責案件，經國防部北部地方軍事法院
    判處有期徒刑6 月確定。又因違反職役職責案件，經國防部
    北部地方軍事法院桃園分院判處有期徒刑10月確定，上開二
    案件接續執行，及至民國92年8 月29日縮短刑期期滿執行完
    畢。猶不知悔改，復意圖為自己不法之所有，於96年1 月28
    日凌晨2 時16分許，持客觀上足供兇器使用之刀械，至臺北
    縣新莊市○○街83之6 號萊爾富超商內，命店員甲○○取出
    收銀機內之現金，至使甲○○不能抗拒，共交付乙○○新臺
    幣（下同）9, 221元。乙○○得手後，迅速騎乘CEK－631號
    重型機車逃離現場。經甲○○報警後，警員調閱超商內及附
    近道路之監視器拍攝畫面，發覺行搶之人騎乘上開機車離去
    ，始循線查獲乙○○。
二、案經臺北縣政府警察局新莊分局報告臺灣板橋地方法院檢察
    署檢察官偵查起訴。
    理  由
一、
（一）按詰問權係指訴訟上當事人有在審判庭輪流盤問證人，以
      求發現真實，辨明供述證據真偽之權利。於現行刑事訴訟
      制度之設計，以刑事訴訟法第166 條以下規定之交互詰問
      為實踐，屬於人證調查證據程序之一環；與證據能力係指
      符合法律所規定之證據適格，而得成為證明犯罪事實存在
      與否之證據適格，性質不同。偵查中檢察官為蒐集被告犯
      罪證據，訊問證人在於確認被告嫌疑有無及內容，與審判
      期日透過當事人攻防，調查證人認定事實之性質及目的有
      別。偵查中訊問證人，法無明文必須傳喚被告使之得以在
      場；刑事訴訟法第248條第1項前段雖規定「如被告在場者
      ，被告得親自詰問」，事實上亦難期被告有於偵查中行使
      詰問權之機會。此項未經被告詰問之被告以外之人於偵查
      中向檢察官所為之陳述，依刑事訴訟法第159條之1第2 項
      規定，原則上屬於法律規定為有證據能力之傳聞證據，於
      例外顯有不可信之情況，始否定其證據能力。是得為證據
      之被告以外之人於偵查中向檢察官所為之陳述，因其陳述
      未經被告詰問，應認屬於未經合法調查之證據，非屬無證
      據能力，而禁止證據使用。此項詰問權之欠缺，非不得於
      審判中由被告行使以補正，而完足為經合法調查之證據。
      本件檢察官並無非法取供之情形，證人吳智唯於偵查中亦
      經具結陳述，本屬有證據能力之傳聞證據，雖未經被告於
      偵查程序為詰問，但已於原審經以證人身分到庭補正詰問
      程序，而完足為合法調查之證據。以證人吳智唯於偵查中
      陳述作為被告犯罪證據，應屬適當，自有證據能力（最高
      法院96年度臺上字第4365號判決要旨參照）。
（二）按被告以外之人於審判外之言詞或書面陳述，除法律有規
      定者外，不得作為證據，刑事訴訟法第159條第1項固有明
      文。惟被告以外之人於審判外之陳述，雖不符同法第159
      條之1至之4規定，而經當事人於審判程序同意作為證據，
      法院審酌該言詞陳述或書面陳述作成時之情況，認為適當
      者，亦得為證據。又當事人、代理人或辯護人於法院調查
      證據時，知有第159條第1項不得為證據之情形，而未於言
      詞辯論終結前聲明異議者，視為有前項之同意，同法第15
      9條之5規定甚明。本件證人王欽泓警詢陳述，固係被告以
      外之人於審判外之言詞陳述，惟被告及辯護人迄至本院言
      詞辯論終結前，均未聲明異議，本院審酌上開證人警詢係
      在自由意志下陳述，作為被告犯罪證據，應屬適當，依同
      法第159條之5第2項規定，應有證據能力。
二、訊據上訴人即被告乙○○坦承平常使用CEK－631號機車之事
    實，然矢口否認有強盜犯行，辯稱：因於96年1 月27日邀約
    吳智唯1月28日晚上1點半相見，乃於1月28日凌晨1點多從延
    平北路四段22巷2號1樓騎CEK─631號機車前往三重市○○○
    路臺灣優力加油站等候吳智唯。迨吳智唯開車前來，即一同
    駛往三重疏洪道附近汽車旅館，與綽號「家華（諧音）」之
    人見面。不久又駛往樹林，然快到樹林時，因吳智唯發覺未
    帶行動電話，乃借用我的行動電話撥打他的行動電話，並開
    回他家叫他太太把行動電話拿下來。後又回去樹林與一女子
    見面，再到士林跟郭珮嘉碰面，又到我蘆洲戶籍地拿片子後
    ，往吳智唯三重中正北路家出發，到他家巷口時發現我的機
    車不見了，這時大約清晨4、5點。因身上只有1、200元，乃
    向吳智唯借錢，但他上樓後以簡訊表示無法出來，我在附近
    看到我的機車倒在路邊，就騎回蘆洲，當晚上並沒有去新莊
    案發現場等語。經查：
（一）96年1月28日凌晨2時16分許，臺北縣新莊市○○街83之6
      號萊爾富超商，遭人持刀械對店員甲○○行搶，至甲○○
      心生畏懼不能抗拒，交付收銀機內之現金9, 221元，經甲
      ○○報警處理，警員調閱超商及附近道路監視器拍攝畫面
      ，發覺行搶之人係騎乘CEK－631號重型機車等情，業據證
      人甲○○於原審證述明確，並有萊爾富超商內監視錄影畫
      面翻拍照片4 張在卷可稽。再本件行搶之人為上開強盜犯
      行前、後，分別於同日2時8分許及同時18分許，在臺北縣
      新莊市○○街85巷口及同街103 巷往後川圳方向之道路上
      騎乘上開機車，並經設置在道路旁之監視器拍攝存證，亦
      有監視錄影畫面翻拍照片9 張在卷可稽，又經原審勘驗上
      開超商監視錄影帶確認行搶之人係持長刀強盜，且當時穿
      著與騎乘CEK－631號重型機車之騎士相符，復有原審96年
      7月4日勘驗筆錄在卷可憑。另被告自承CEK－631號重型機
      車係岳父王欽泓之弟弟王欽聖所有，並於96年1 月起即由
      被告使用，核與證人王欽泓於警詢證述相符，並有車籍作
      業系統－查詢認可資料在卷可考。足見臺北縣新莊市○○
      街83之6 號萊爾富超商於96年1月28日凌晨2時16分許，遭
      騎乘被告平常使用之CEK－631號機車之人入內強盜財物，
      並於行搶前、後之同日2時8分許及同時18分許，該行搶之
      人騎乘上開機車出現在臺北縣新莊市○○街85巷口及同街
      103巷往後川圳方向之道路上等事實堪以認定。
（二）被告於96年2月1日警詢供稱：於96年1月28日1時40分許，
      騎乘上開機車至三重市○○○路臺灣優力加油站對面巷內
      找綽號「阿龍」（即吳智唯）之友人，後來又到蘆洲市一
      家網咖上網至中午離開，前往蘆洲市○○街46巷7弄1號4
      樓，約1個小時後離開，至臺北市大同區找朋友，直到1月
      30日早上8時許才回到臺北市大同區○○○路○段22巷2號4
      樓住處等語（見偵查卷第5至6頁）；嗣於同年3 月20日偵
      查中供稱：於該日凌晨1 時50分許，將機車停放在三重市
      ○○○路臺灣優力加油站對面騎樓，在該處等朋友「阿龍
      」開車來載我，阿龍開車載我至三重市○○道與一名綽號
      「家華（諧音）」女子見面後，再於同日5、6時許由阿龍
      載我回加油站，我發現機車不見了，阿龍離開後，我即走
      路在附近尋車，最後在加油站附近尋獲機車，我便騎車回
      蘆洲市網咖上網，再回蘆洲市○○街住處將行動電話充電
      ，後來再回延平北路找朋友等語（見偵查卷第47、48頁）
      ；及至原審供稱：於96年1月28日凌晨1時許騎乘上開機車
      去找吳智唯，隨後即搭乘吳智唯的車子外出，在車上吳智
      唯發現行動電話未帶，即以我行動電話撥打到自己的行動
      電話，後來還折返吳智唯住處拿行動電話，拿到行動電話
      後吳智唯再載我往樹林方向，之後再前往士林找我朋友郭
      佩嘉，最後回到吳智唯家附近，我要下車時發現機車不見
      ，除了告訴吳智唯此事外，還因此向吳智唯借錢，吳智唯
      遂返家拿錢，結果吳智唯並未再出門，僅以簡訊告知我不
      方便出門，本件強盜案件發生時，我正與吳智唯在一起，
      並未前往案發處所犯案等語；迨至本院供稱：因於96年1
      月27日邀約吳智唯1月28日晚上1點半見面，乃於1 月28日
      凌晨1點多從延平北路四段22巷2號1樓騎CEK─631 號機車
      出發，前往三重市○○○路臺灣優力加油站等吳智唯，迨
      吳智唯開車前來，即一同駛往三重疏洪道附近汽車旅館，
      與綽號「家華」見面，不久又駛往樹林，快到樹林時，吳
      智唯發覺未帶行動電話，遂以我的行動電話撥打他的行動
      電話，並開回他家叫他太太把行動電話拿下來；後又回去
      樹林跟一個女孩子見面，再到士林跟郭珮嘉見面，後又回
      到我蘆洲戶籍地，我上樓拿片子後，往吳智唯三重中正北
      路家出發，到他家巷口我發現我的機車不見了，這時大約
      清晨4、5點了，因我身上只有1、200元，乃向吳智唯借錢
      ，他上樓後以簡訊說他沒有辦法出來，我在附近看到我的
      機車倒在路邊，排氣管是破掉的，後來慢慢騎回蘆洲充電
      ，充完電後就去網咖，當天晚上並沒有去新莊的案發現場
      等語。被告對於案發時前後行蹤之親身經歷單純事實，竟
      先後所稱不一，已難採信。
（三）被告於偵查中供稱：使用王欽泓申請之行動電話門號0000
      000000號，96年1 月28日與「阿龍」（即吳智唯）同行時
      亦攜帶該行動電話等語（見偵查卷第48頁、第73頁）。而
      該行動電話係以被告岳父王欽泓名義申請，亦有和信電訊
      股份有限公司門號申請人資料在卷可參（見原審卷第96頁
      ）。而依卷附行動電話門號0000000000號雙向通聯（含基
      地臺位置）紀錄所示（見偵查卷第64至65頁）：被告於
      96年1月28日凌晨2時24分起，行動電話基地臺收訊位置係
      在臺北縣新莊市○○○路附近；於同日2時27分2秒，曾
      發話與其友人吳智唯所使用之行動電話0000000000號，當
      時被告行動電話所在位置仍係在同縣新莊市○○○路附近
      ；於同日2時42分24秒起至同日3時許，被告行動電話位
      置始出現在臺北縣三重市；其中被告曾於凌晨3時1分1 秒
      及同時9分5秒發話給吳智唯，並於同時1 分29秒，接獲吳
      智唯之來電，而彼時被告之門號基地臺所在位置則均係在
      臺北縣三重市；於同日4 時13分許，被告之門號位置出
      現在臺北市士林區附近；被告行動電話位置於同日4 時
      27分許起至同日5 時39分止，曾出現在臺北縣蘆洲市；而
      在5 時40分許起至同時45分止曾出現在臺北縣三重市附近
      ；而於同日8 時16分許起至同日20時許，則又在臺北縣蘆
      洲市○○街附近。依上開通聯紀錄所載之基地台位：
  １、被告於96年1月28日凌晨2時24分、2 時27分許，確有出現
      在臺北縣新莊市○○○路、建國一路附近，直至同日凌晨
      2時42分許，始在三重市。被告辯稱案發當日凌晨1時50分
      許，人已至三重市○○○路臺灣優力加油站對面巷內找吳
      智唯，二人再一同前往三重疏洪道與綽號「家華」女子見
      面等語，顯非屬實。
  ２、萊爾富超商係位於臺北縣新莊市○○街83之6 號，並於96
      年1月28日凌晨2時16分許遭騎乘被告平常使用之CEK－631
      號機車之人入內強盜財物，且該機車於同日2時8分許及同
      時18分許，出現在臺北縣新莊市○○街85巷口及同街103
      巷往後川圳方向之道路上，核與上開通聯紀錄所示當日凌
      晨2時24分、2時27分許，被告人出現在臺北縣新莊市○○
      ○路、建國一路附近之時間、地點均屬相近。
  ３、被告於96年1月28日凌晨2時24分起，係位於臺北縣新莊市
      ○○○路附近；同日2時27分2秒，仍在同縣新莊市○○○
      路附近；同日2 時42分24秒起至同日3時1分29秒，在臺北
      縣三重市；同日4時13分許，在臺北市士林區附近；同日4
      時27分許起至同日5時39分止，在臺北縣蘆洲市；同日5時
      40分許起至同時45分止，在臺北縣三重市附近；同日8 時
      16分許起至同日20時許，則在臺北縣蘆洲市○○街附近。
      核與被告於警詢、偵查、原審及本院所稱係於96年1 月28
      日1 時40分許，騎乘機車至臺北縣三重市○○○路等候吳
      智唯，顯有不符，被告復始終隱瞞曾於當日凌晨2時24 分
      、2 時27分許，人在臺北縣新莊市○○○路、建國一路附
      近之事實。
（四）證人吳智唯於偵查中證稱：我與被告見面後，係駕車沿三
      重疏洪道往樹林方向，並未經過新莊市區，亦未曾因忘記
      攜帶行動電話，自新莊市返回我三重市住處拿取行動電話
      等語（見偵查卷第124 頁）；及至原審證稱：當天我並沒
      有與被告事先約好於凌晨1 時30分見面，是被告臨時來找
      我聊天，他要來之前有打電話給我，有打了二通電話給我
      ，二通電話相隔約半小時，第一通電話時我說我在洗澡，
      叫他騎慢一點，大約當日凌晨2、3時許，被告打第二通說
      他到了，我才去我的停車場開車，再去巷子口接他，之前
      有說好我會開車過去，後來我去接他，我看到他站在那裡
      等我，我沒有看到他的機車，應該是已把車停好了，後來
      我開車載他往二重疏洪道開去，也有與被告一起去樹林找
      我的朋友及去士林找被告乾妹妹。當天我沒有因忘了拿行
      動電話向被告借行動電話打回家說要拿行動電話，後來約
      於凌晨4、5時分開，被告一下車，我就開走，並沒有看見
      被告騎他的機車，當天早上8、9時，被告有來電話來說他
      機車不見，事後警察有叫我去查通話紀錄確定被告來找我
      的日期，當天我與被告共通了2、3通電話等語（見原審卷
      第79至87頁）。按吳智唯與被告係朋友關係，自無虛構與
      被告相處過程之必要。再吳智唯使用之0000000000號行動
      電話，係於96年1月28日凌晨2時27分2秒許接獲被告以行
      動電話0000000000號撥打之第一通來電；再於同日凌晨3
      時1分1秒許，由吳智唯打電話給被告；又於同日凌晨3時1
      分29秒由被告打電話給吳智唯；且上開三通通話，吳智唯
      行動電話基地臺均係位於臺北縣三重市○○○路193號4樓
      （即吳智唯住所附近），有吳智唯上開行動電話門號雙向
      通聯（含基地臺位置）紀錄在卷可考（見偵查卷第81至88
      頁）。而吳智唯所稱如何與被告見面、聯絡方式及外出過
      程，均與吳智唯行動電話通聯紀錄所載通話時間及通話位
      置相符，益見吳智唯上開所稱，應屬實情。被告辯稱於96
      年1月27日邀約吳智唯1月28日晚上1點半相見，乃於1月28
      日凌晨1 點前往三重市○○○路臺灣優力加油站與吳智唯
      見面，途中吳智唯因未帶行動電話，遂將行動電話出借吳
      智唯撥打等語，顯非事實。
（五）雖被告另辯稱：於96年1月28日凌晨1時50分許即與吳智唯
      一起，並搭乘吳智唯所駕車輛去找朋友，行經新莊市時，
      因吳智唯發現未帶行動電話，乃借用我的行動電話打給他
      太太，請他太太把行動電話拿下來，我們即折返回吳智唯
      位於三重市○○○路住處等語。然已據證人吳智唯堅決否
      認，並於原審證稱：我有帶行動電話出門，並有用我行動
      電話打電話給我樹林的朋友，電話是0000000000號等語（
      見原審卷第86頁）；且依吳智唯0000000000號行動電話於
      96年1 月28日之通聯紀錄，被告0000000000號行動電話於
      當日2時27分2秒、3時1分3秒、3時9分7秒分別發話給吳智
      唯，而於這三通電話中間，吳智唯上開行動電話另於同日
      凌晨2 時29分45秒接到0000000000號之來電，及於同日凌
      晨3時1分30秒撥電話給被告，並有通話，且通話基地臺係
      位在三重市○○○路193號4樓。倘吳智唯與被告同行時將
      行動電話遺忘在三重家中，因而借用被告行動電話，則吳
      智唯豈能於同一時間內以自身所有之行動電話撥打被告行
      動電話，或接聽友人來電？被告此部分所辯，無非意在規
      避自身行動電話通聯基地台位置曾在新莊市案發現場附近
      之事實甚明。
（六）被告坦承案發前後均自行使用CEK─631號機車，且被告於
      案發後，於96年2月1日警員詢問：「警方於96年1月28 日
      2 時16分調閱萊爾富超商監視錄影畫面，行搶之男子是否
      為你本人？」、「經警方於96年1月28日2時18分調閱監視
      錄影器，在臺北縣新莊市○○街103 巷往後川圳方向發現
      男子騎乘CEK─631號機車，是否為你本人所騎乘？為何會
      出現在這個地點？」，被告分別答稱「不是我本人」、「
      不是。我不清楚。」等語，並未指稱機車曾於96年1 月28
      日凌晨失竊。設被告機車於案發當日遭人竊取，並騎乘至
      萊爾富超商強盜財物，被告於警局竟就機車失竊之事未置
      一詞，殊與常情有違。再倘上開機車係遭他人行竊後騎乘
      至臺北縣新莊市○○街83之6 號萊爾富超商行搶，該竊取
      之人既免遭警依機車車號查獲犯行，則於強盜得手後，理
      當任意棄置，絕無大費周章再將該機車從新莊市案發現場
      騎回三重市行竊地點附近歸還被告之理。尤以依上開被告
      使用0000000000號行動電話通聯紀錄所示基地台位置，被
      告係於96年1月28日2時42分許，始騎乘CEK─631號機車至
      三重市與吳智唯碰面，而萊爾富超商遭行搶時間為96年1
      月28日凌晨2 時16分許，該CEK─631號機車尚在被告使用
      中，益見被告辯稱：係遭他人竊取機車行搶等語，不足憑
      信。
（七）證人甲○○於原審當庭詳細端視被告後證稱：嫌犯的身高
      戴上安全帽後比我身高180 公分再高一點，至於體型，因
      嫌犯當時有穿風衣很厚重，如扣掉衣服與被告的身形應該
      差不多，而歹徒當時有戴安全帽我看不清楚歹徒的長相，
      我在警局時是依據聲音、體型指認被告的；且經原審審判
      長命被告當庭說出「搶劫，如再動要拿刀砍你」一句供甲
      ○○辨識後，亦稱：與歹徒說話的口音有一點像等語（見
      原審卷第75至78頁）。雖證人甲○○僅稱行搶之人口音與
      被告有點相似；所稱行搶之人身高「戴上安全帽後比我身
      高180公分再高一點」，亦與被告自稱身高173公分不符。
      然甲○○與被告素不相識，亦從未交談，並匆促之間聽到
      一聲「搶劫，如再動要拿刀砍你」；且行搶之人得手後旋
      即離去，甲○○自無法明確記得行搶之人之口音及身高。
      況被告雖稱身高一七三公分，然加上安全帽高度，亦與甲
      ○○一八０公分高一點相近，自不得以證人甲○○於原審
      指證行搶之人體型、聲音與被告僅有一點相像，即認非被
      告所為。
（八）雖被告聲請就被告是否有為本件強盜犯行及平日所使用機
      車是否於96年1 月28日曾遭竊等事項進行測謊。惟測謊鑑
      驗，係就受測人對相關事項之詢答，對應其神經、呼吸、
      心跳等反應而判斷，其鑑驗結果有時亦因受測人之生理、
      心理因素而受影響，測謊鑑驗之結果既會受到受測人之生
      理、心理因素而受影響，且人的行為、思想又無法量化，
      則測謊自不能如物理、化學試驗般獲得絕對之正確性，測
      謊之結果應係有其他可資信賴之積極或消極證據存在之情
      形下，作為補強證據證明力參考之用，而非可作為判斷事
      實之唯一及絕對之憑證。本案被告上開強盜犯行，已臻明
      確，縱被告能通過測謊測試，然測謊過程既因受測人之生
      理、心理因素而受影響，無從擔保測謊結果之正確性，自
      無對被告進行測謊之必要。又被告聲請傳訊郭珮嘉、吳智
      唯及甲○○，然吳智唯、甲○○業於原審出庭作證，陳述
      明確，本件事證已明，自均無傳訊之必要。
（九）綜上所述，臺北縣新莊市○○街83之6 號萊爾富超商於96
      年1月28日凌晨2時16分許，遭人騎乘被告平常使用之CEK
      －631號機車入內強盜財物；該機車於行搶前、後之同日2
      時8 分許及同時18分許，並出現在臺北縣新莊市○○街85
      巷口及同街103巷往後川圳方向之道路上。而被告於96年1
      月28日凌晨2 時24分起，係位於臺北縣新莊市○○○路附
      近；同日2時27分2秒，仍在同縣新莊市○○○路附近，與
      遭行搶之萊爾富超商位置相距不遠。再被告就案發時之行
      蹤，先後所稱不一，同時虛構事先邀約吳智唯於案發當日
      凌晨1時30分許相見，並於同日1時40分許在三重市○○○
      路臺灣優力加油站附近與吳智唯見面，及機車曾經失竊、
      出借吳智唯行動電話使用之事，復始終規避萊爾富超商遭
      行搶前、後，即96年1月28日凌晨2時24分起出現在臺北縣
      新莊市○○○路附近，同日2時27分2秒仍在同縣新莊市○
      ○○路附近之事實。參以被告於臺北縣新莊市○○○路、
      建國一路附近時，並未與吳智唯同處；及證人甲○○於原
      審證稱行搶之人之體型與聲音與被告有點相似等情，足認
      被告係於96年1月28日凌晨2時16分許騎乘CEK－631號機車
      至萊爾富超商行搶之人。事證明確，被告犯行堪以認定。
三、被告所持刀械雖未扣案，惟依原審勘驗監視錄影畫面結果，
    發現該刀械係金屬材質、刀刃非短，有勘驗筆錄在卷可憑，
    堪認在客觀上具有危險性，足以傷害人之身體，係屬兇器。
    核被告所為，係犯刑法第330條第1項之強盜罪。被告前因違
    反職役職責案件，經國防部北部地方軍事法院判處有期徒刑
    6 月確定；復因違反職役職責案件，經國防部北部地方軍事
    法院桃園分院判處有期徒刑10月確定，上開二案件接續執行
    ，及至92年8 月29日縮短刑期期滿執行完畢，有本院被告前
    案紀錄表在卷可稽，被告於有期徒刑執行完畢後5 年內故意
    再犯本件有期徒刑以上之罪，為累犯，應依刑法第47條第1
    項規定加重其刑。
四、原審調查結果，適用刑法第330條第1項、第47條第1 項，同
    時審酌被告平日素行、犯罪動機、目的、手段、對被害人所
    生損害非輕、所得財物不多、犯罪後未見悔意等一切情狀，
    量處有期徒刑7年2月。至被告犯本件強盜所用刀械，並未扣
    案，復無證據證明為被告所有，自無從宣告沒收。認事用法
    ，核無違誤，量刑亦稱妥適。被告上訴，否認犯行，為無理
    由，應予駁回。
據上論斷，應依刑事訴訟法第368條，判決如主文。
本案經檢察官林炳雄到庭執行職務。
中    華    民    國    97    年    5     月    21    日
            刑事第四庭    審判長法  官  沈宜生
                                法  官  周煙平
                                法  官  陳國文
以上正本證明與原本無異。
如不服本判決，應於收受送達後十日內向本院提出上訴書狀，其
未敘述上訴之理由者並得於提起上訴後十日內向本院補提理由書
（均須按他造當事人之人數附繕本）。
                                書記官  楊麗娟
中    華    民    國    97    年    5     月    21    日
附錄：本案論罪科刑法條全文
刑法第330條第1項：
犯強盜罪而有第321條第1項各款情形之一者，處7年以上有期徒
刑。
前項之未遂犯罰之。


司法院資訊處製作；財團法人民間司法改革基金會備份。
